【裁判字號】    97,訴,848
【裁判日期】    970926
【裁判案由】    違反毒品危害防制條例
【裁判全文】
臺灣雲林地方法院刑事判決               97年度訴字第848號
公  訴  人  臺灣雲林地方法院檢察署檢察官
被      告  甲○○
                    （另案於台灣雲林第二監獄執行中）
上列被告因違反毒品危害防制條例案件，經檢察官提起公訴（97
年度毒偵字第1200、1275號），本院於準備程序進行中，因被告
就被訴事實為有罪之陳述，經告知簡式審判程序意旨，並聽取公
訴人及被告之意見後，本院合議庭裁定由受命法官獨任依簡式審
判程序審理，判決如下：
    主  文
甲○○施用第一級毒品，累犯，處有期徒刑拾月。
    事  實
一、甲○○前因施用毒品案件，經本院裁定送觀察、勒戒後，認
    無繼續施用毒品傾向，由臺灣雲林地方法院檢察署檢察官以
    88年度毒偵字第240 號為不起訴處分確定。又因施用毒品案
    件，經本院以91年度毒聲字第725 號裁定送觀察、勒戒後，
    亦認無繼續施用毒品傾向，於民國91年9 月19日執行觀察、
    勒戒完畢釋放，並由臺灣雲林地方法院檢察署檢察官以91年
    度毒偵字第869 號為不起訴處分確定。又因施用毒品案件，
    經本院以92年度毒聲字第249 號裁定令入戒治處所施以強制
    戒治，期間經評定為合格，復經本院以92年度毒聲字第564
    號裁定停止戒治，所餘戒治期間命付保護管束，於93年3 月
    24日保護管束期滿，視為執行強制戒治完畢，其所犯施用毒
    品罪部分，經本院以92年度簡字第156 號判處有期徒刑6 月
    確定；又因竊盜及違反毒品危害防制條例案件，經本院各以
    92年度虎簡字第394 號、93年度訴字第351 號判處有期徒刑
    3 月、10月確定，並定其應執行刑為有期徒刑10月確定，上
    開各罪經接續執行，於94年3 月15日假釋出獄，並於94年7
    月22日假釋期滿未經撤銷假釋，其未執行之刑，以已執行論
    ；又因施用毒品案件，經本院以95年度訴字第849 號判處有
    期徒刑10月確定（經本院裁定減刑為有期徒刑5 月確定），
    並於96年7 月16日執行完畢。
二、甲○○於上開強制戒治執行完畢釋放後5 年內，基於施用第
    一級毒品海洛因之犯意，於97年5 月28日晚上8 時許，在雲
    林縣元長鄉○○村○○路26之10號住處，以將海洛因摻水置
    入針筒內注射之方式，施用第一級毒品海洛因1 次。嗣為警
    於97年5 月30日晚上9 時30分許，在雲林縣元長鄉○○村○
    ○路71號前查獲，並經採集尿液送驗呈嗎啡陽性反應；復於
    同日因詐欺案件，經解送至臺灣雲林第二監獄執行時，亦經
    採集尿液送驗呈嗎啡陽性反應，始查悉上情。
三、案經雲林縣警察局虎尾分局、臺灣雲林第二監獄報告、函送
    臺灣雲林地方法院檢察署檢察官偵查起訴。
    理  由
一、被告甲○○所犯係死刑、無期徒刑、最輕本刑為3 年以上有
    期徒刑以外之罪，其於準備程序就前揭被訴事實為有罪之陳
    述，經受命法官告知簡式審判程序之旨，並聽取其與公訴人
    之意見後，本院認無不得或不宜改依簡式審判程序進行之情
    事，依刑事訴訟法第273 條之1 第1 項、第284 條之1 規定
    ，裁定由受命法官獨任進行簡式審判程序。
二、上揭犯罪事實，業據被告於本院審理時坦承不諱，而其於97
    年5 月30日經查獲時所採集之尿液送驗結果，確呈嗎啡陽性
    反應，此有台灣檢驗科技股份有限公司97年6 月11日報告編
    號KＺ000000000000號濫用藥物尿液檢驗報告及詮昕科技股份
    有限公司97年6 月13日報告編號00000000號濫用藥物尿液檢
    驗報告各1 紙在卷可憑，足認被告上開自白與事實相符，堪
    採為認定被告犯罪之證據，是其確有施用第一級毒品海洛因
    1 次犯行無訛。
三、被告前因施用毒品案件，經本院裁定送觀察、勒戒後，認無
    繼續施用毒品傾向，由臺灣雲林地方法院檢察署檢察官以88
    年度毒偵字第240 號為不起訴處分確定。又因施用毒品案件
    ，經本院以91年度毒聲字第725 號裁定送觀察、勒戒後，亦
    認無繼續施用毒品傾向，於91年9 月19日執行觀察、勒戒完
    畢釋放，並由臺灣雲林地方法院檢察署檢察官以91年度毒偵
    字第869 號為不起訴處分確定。又因施用毒品案件，經本院
    以92年度毒聲字第249 號裁定令入戒治處所施以強制戒治，
    期間經評定為合格，復經本院以92年度毒聲字第564 號裁定
    停止戒治，所餘戒治期間命付保護管束，於93年3 月24日保
    護管束期滿，視為執行強制戒治完畢之事實，有臺灣高等法
    院被告前案紀錄表1 份在卷可稽，其於強制戒治執行完畢釋
    放後，5 年內再犯毒品危害防制條例第10條之罪，所為與毒
    品危害防制條例第23條第2 項之規定相符，依法應予論科。
四、論罪科刑之理由：
  (一)核被告之所為，係犯毒品危害防制條例第10條第1 項之施用
    第一級毒品罪。其持有海洛因之低度行為，為施用之高度行
    為所吸收，不另論罪。
  (二)被告曾因施用毒品案件，經本院以92年度簡字第156 號判處
    有期徒刑6 月確定；又因竊盜及違反毒品危害防制條例案件
    ，分別經本院以92年度虎簡字第394 號、93年度訴字第351
    號判處有期徒刑3 月、10月確定，並定其應執行刑為有期徒
    刑10月確定，上開各罪經接續執行，於94年3 月15日假釋出
    獄，並於94年7 月22日假釋期滿，未經撤銷假釋，其未執行
    之刑，以已執行論；又因違反毒品危害防制條例案件，經本
    院以95年度訴字第849 號判處有期徒刑10月確定（經本院裁
    定減刑為有期徒刑5 月確定），並於96年7 月16日執行完畢
    ，有卷附之臺灣高等法院被告前案紀錄表1 份可憑，其於受
    有期徒刑執行完畢後，5 年以內故意再犯有期徒刑以上之本
    罪，為累犯，依刑法第47條第1 項規定，加重其刑。
  (三)本院審酌被告前因施用毒品案件，經觀察、勒戒、強制戒治
    及刑之諭知、執行後，仍未戒絕毒品，再犯本案施用毒品罪
    ，顯見其意志不堅，有失政府制定毒品危害防制條例之立法
    美意，惟念其犯後坦承犯行，且施用毒品乃自戕身心，尚無
    危害他人等一切情狀，量處如主文所示之刑。
據上論斷，應依刑事訴訟法第273 條之1 第1 項、第299 條第1
項前段，毒品危害防制條例第10條第1 項，刑法第11條前段、第
47條第1 項，判決如主文。
本案經檢察官乙○○到庭執行職務。
中    華    民    國    97    年    9     月    26    日
                  刑事第四庭  法  官  曾鴻文
以上正本證明與原本無異。
如不服本判決，應於判決收受後10日內，向本院提出上訴狀（須
附繕本）。
                              書記官  顏錦清
中    華    民    國    97    年    9     月    26    日
附錄本案論罪科刑法條全文：
毒品危害防制條例第10條第1項
施用第一級毒品者，處 6 月以上 5 年以下有期徒刑。


司法院資訊處製作；財團法人民間司法改革基金會備份。
